臺灣臺中地方法院刑事判決　　　　　　　　　　　　　九十三年度訴字第六二號
　　公　訴　人　臺灣臺中地方法院檢察署檢察官
　　被　　　告　甲○○
右列被告因違反毒品危害防制條例案件，經檢察官提起公訴（九十三年度毒偵字第三
二三號），復經本院合議庭裁定由受命法官獨任行簡式審判程序，判決如左：
    主  文
甲○○連續施用第一級毒品，累犯，處有期徒刑捌月，扣案之海洛因壹包（驗餘淨重
零點零壹公克，包裝重零點貳陸公克）沒收銷燬，扣案之針筒壹支及塑膠管壹條均沒
收；又施用第二級毒品，累犯，處有期徒刑肆月。應執行有期徒刑拾月，扣案之海洛
因壹包（驗餘淨重零點零壹公克，包裝重零點貳陸公克）沒收銷燬，扣案之針筒壹支
及塑膠管壹條均沒收。
    事  實
一、甲○○前於民國（下同）九十年間因竊盜案件，經本院判處有期徒刑六月確定，
    於九十年七月二十六日易科罰金執行完畢（已構成累犯）；復於九十一年間因施
    用第一級毒品海洛因案件，於九十二年二、三月間執行觀察勒戒後，認無繼續施
    用毒品之傾向，於九十二年三月五日觀察勒戒執行完畢釋放出所，再由臺灣臺中
    地方法院檢察署檢察官於九十二年三月五日以九十二年度毒偵字第二九二二號不
    起訴處分確定。詎其猶不知悔改，再基於施用海洛因之概括犯意，自九十二年十
    一月間起至九十三年一月二十一日七時許止，在臺中縣太平市○○里○○街三０
    巷八號住處等地，以香煙吸食或針筒注射之方式，約一天一次，連續施用第一級
    毒品海洛因多次；又另基於施用安非他命之犯意，於九十三年一月十八日某時，
    在上址住處，將安非他命置於玻璃吸食器內，以火燒烤，使之產生煙霧，再以口
    吸入之方法，施用第二級毒品安非他命一次。嗣於九十三年一月二十一日十時許
    ，在臺中縣太平市○○里○○街三０巷八號甲○○住處二樓房間內為警查獲，並
    扣得甲○○所有之海洛因毒品一包（毛重０點二公克，驗餘淨重０點０一公克，
    包裝重０點二六公克）、其所有供施用海洛因之針筒一支及塑膠管一條（起訴書
    漏未記載）。
二、案經臺中市警察局第四分局報請臺灣臺中地方法院檢察署檢察官偵查起訴後，再
    經本院合議庭裁定由受命法官獨任行簡式審判程序。
    理  由
一、訊據被告對於右揭時地施用海洛因多次及施用安非他命一次之犯行於本院均坦承
    不諱，並有扣案為被告持有供施用之第一級毒品海洛因一小包及被告所有供施用
    海洛因之針筒一支及塑膠管一條可稽，其中扣案之海洛因經送驗結果，確係海洛
    因無訛，驗餘淨重０點０一公克，包裝重０點二六公克，有法務部調查局鑑定通
    知書在卷可佐，且查，被告於九十三年一月二十一日為警查獲後，經採尿送驗以
    ＧＣ／ＭＳ確認結果，均呈嗎啡、甲基安非他命陽性反應，有詮昕科技股份有限
    公司濫用藥物尿液檢驗報告附卷可佐，是被告右揭自白與事實相符，其右揭施用
    第一、二級毒品犯行堪予認定。又查，被告前於九十一年間因施用第一級毒品海
    洛因案件，經於九十二年二、三月間執行觀察勒戒後，認無繼續施用毒品之傾向
    ，於九十二年三月五日觀察勒戒執行完畢後釋放，由臺灣臺中地方法院檢察署檢
    察官於九十二年三月五日以九十二年度毒偵字第二九二二號不起訴處分確定等情
    ，亦有臺灣高等法院被告全國前案紀錄表、臺灣臺中地方法院檢察署刑案資料查
    註紀錄表可佐，是被告確係於觀察勒戒執行完畢後五年內再犯本件施用海洛因、
    安非他命犯行。事証明確，被告右揭施用第一級、第二級毒品犯行均堪予認定。
二、按連續數行為而犯同一之罪名者，以一罪論，刑法第五十六條定有明文，則當連
    續犯罪之際，遇刑法有變更時，其一部涉及舊法，一部涉及新法者，即應依最後
    行為時之法律處斷，最高法院二十九年上字第三八六六號、二十八年上字第七三
    三號、二十七年上字第一六０七號、十九年非字第一五六號判例可資參照。查毒
    品危害防制條例業經總統於九十二年七月九日修正公布，並自九十三年一月九日
    施行，本件被告多次為施用海洛因犯行，為連續犯，其犯行一部係在毒品危害防
    制條例修正前，一部係在毒品危害防制條例修正後，依前揭實務見解，應依修正
    後毒品危害防制條例處斷，無適用刑法第二條第一項前段或但書之餘地，附此敘
    明。核被告所為，係犯修正後毒品危害防制條例第十條第一項之施用第一級毒品
    罪及同條例第二項之施用第二級毒品罪。被告施用第一級毒品海洛因、第二級毒
    品安非他命而持有海洛因、安非他命之低度行為，應分別為其施用海洛因、安非
    他命之高度行為所吸收，均不另論罪。又被告多次施用海洛因犯行，時間緊接，
    所犯構成要件相同，顯均係基於概括犯意反覆為之，為連續犯，論以一罪，並依
    法加重其刑。再被告甲○○前於九十年間因竊盜案件，經本院判處有期徒刑六月
    確定，於九十年七月二十六日易科罰金執行完畢，有臺灣臺中地方法院檢察署刑
    案資料查註紀錄表在卷可佐，其於五年以內再犯本件有期徒刑以上之二罪，均為
    累犯，均應依刑法第四十七條規定加重其刑並就施用第一級毒品部分遞加之。又
    被告所犯上開之施用第一級毒品海洛因罪、第二級毒品安非他命罪間，犯意各別
    ，行為互殊，犯罪構成要件不同，應予分論併罰。爰審酌被告一再施用毒品，經
    觀察勒戒後，仍不知戒惕，再次施用第一級毒品、第二級毒品，無視於毒品對於
    自身健康之戕害及國家對於杜絕毒品犯罪之禁令，不知戒除惡習，然念及被告坦
    承施用毒品犯行，態度良好，其施用毒品海洛因及安非他命並無危害他人，本之
    施用毒品者均有相當程度之成癮性及心理依賴，其犯罪心態與一般刑法犯罪之本
    質並不相同，容應以「病人」之角度為考量，並側重適當之醫學治療及心理矯治
    為宜，及被告施用毒品之期間、次數等一切情狀，各量處如主文所示之刑，並定
    其應執行刑。
四、扣案之海洛因一包，驗餘淨重０點０一公克（包裝重０點二六公克），係被告所
    有於現場查獲之毒品，爰依修正後毒品危害防制條例第十八條第一項前段宣告沒
    收銷燬；再扣案之針筒一支及塑膠管一條，係被告所有供施用海洛因所用之物，
    業據被告於本院陳明在卷，爰依刑法第三十八條第一項第二款，宣告沒收。
五、再起訴意旨略以：被告自九十三年一月七日起至同年一月十七日止，涉犯施用第
    二級毒品安非他命犯行部分，亦涉犯毒品危害防制條例第十條第二項之罪嫌云云
    ，惟查，公訴人雖認此部分犯行，有被告於偵訊坦承九十三年一月七日施用第二
    級毒品安非他命一次等語在卷為據。然查，被告於偵訊係供稱：我有施用安非他
    命，是在驗尿前二星期我有施用，我用鋁箔紙加熱吸它的煙，我只有施用一次而
    已云云，被告於本院再供稱：安非他命是在九十三年一月十四日左右吸食，就是
    查獲前一個禮拜吸食，只有吸食一次云云，後再供稱：我確定只有吸食一次安非
    他命，應該是查獲前四天內有吸食，剛剛說查獲前一個禮拜吸食，是我日期記錯
    了等語，是被告就此部分犯行之自白，前後不一，已非無瑕疵可指，復查無其他
    積極證據足資佐證被告確有於此段期間施用安非他命，自不能僅以被告上開有瑕
    疵之自白為此部分有罪之唯一證據，應認此部分之證據不足證明；再本件起訴事
    實亦據公訴人當庭表示縮減為被告於採尿（指九十三年一月二十一日）前四天內
    有吸食安非他命一次之犯行（即前開起訴並有罪部分），顯見公訴人就此部分亦
    採同旨，惟起訴意旨認與前開起訴並有罪之施用第二級毒品犯行有連續犯之裁判
    上一罪關係，爰不另為無罪之諭知。
據上論斷，應依刑事訴訟法第二百七十三條之一第一項、第二百九十九條第一項前段
，修正後毒品危害防制條例第十條第一項、第二項、第十八條第一項前段、第二十三
條第二項，刑法第十一條前段、第五十六條、第四十七條、第五十一條第五款、第三
十八條第一項第二款，判決如主文。
中      華      民      國    九十三    年      四      月    十九      日
                                        臺灣臺中地方法院刑事第十庭
                                            法  官    黃  家  慧
右正本證明與原本無異。
如不服本判決，應於送達後十日內向本院提出上訴狀(須附繕本)，上訴於臺灣高等
法院臺中分院。
                                            書記官
中      華      民      國    九十三    年      四      月    十九      日
附論罪科刑法條
毒品危害防制條例第十條第一項：施用第一級毒品者，處六月以上五年以下有期徒刑
毒品危害防制條例第十條第二項：施用第二級毒品者，處三年以下有期徒刑。
